臺灣臺北地方法院民事裁定
110年度簡抗字第46號
抗  告  人  翁財利  


相  對  人  林增華  


            林正一  

            翁萬寶  


            翁志松  

            翁明勇  


            翁登科  


            翁嘉琳  

            陳慈生  


            陳以謙  


            莊秀樹  
            莊淳馨  
            莊淳寧  
            莊宇雋  
            林茂潤  

            林茂森  


            林巧雲  

            莫壯杰  

            黃美麗（即林茂榮之繼承人）

            林峯宇（即林茂榮之繼承人）

            林峯揚（即林茂榮之繼承人）


            張白梅  
            張俊雄  
上列當事人間分割共有物事件，抗告人對於民國110年8月13日本
院新店簡易庭所為110年度店補字第292號裁定提起抗告，本院裁
定如下：
    主  文
抗告駁回。
抗告費用新臺幣壹仟元由抗告人負擔。 　　　　　
    理  由
一、按訴訟標的之價額，由法院核定；核定訴訟標的之價額以起
    訴時之交易價額為準，無交易價額者以原告就訴訟標的所有
    之利益為準，民事訴訟法第77條之1第1項、2項分別定有明
    文。次按，以一訴主張數項標的者，其價額合併計算之。但
    所主張之數項標的互相競合或應為選擇者，其訴訟標的價額
    ，應依其中價額最高者定之，民事訴訟法第77條之2第1項定
    有明文。再按繼承人有數人時，在分割遺產前，各繼承人對
    於遺產全部為公同共有，而各公同共有人之權利，及於公同
    共有物之全部，民法第1151條及同法第827條第3項定有明文
    。準此，各公同共有人對於公同共有物並無應有部分可言，
    其基於共有人地位所提起之訴訟係基於全體公同共有人之利
    益，就公同共有物之全部而為請求，故其就公同共有物所得
    受之利益，應以該公同共有物之全部價額為計算基準。
二、抗告意旨略以：原裁定以抗告人就新北市○○區○○段000地號
    土地（下稱系爭土地）權利範圍為1/4，核定本件訴訟標的
    價額為新臺幣（下同）87萬,364元，然抗告人就系爭土地之
    潛在應有部分僅有1/128，是本件訴訟標的價額應為2萬7,19
    9元，原裁定顯有違誤，爰提起抗告，聲明求為廢棄原裁定
    等語。
三、經查，抗告人起訴主張其繼承系爭土地，依民法第823條第1
    項、第824條、第830規定請求分割系爭土地，並聲明：⑴相
    對人黃美麗、林峯宇、林峯揚應就第三人林茂榮所有系爭土
    地部分辦理繼承登記；⑵相對人莊秀樹、莊淳馨、莊淳寧、
    莊宇雋應就第三人呂兆蓉所有系爭土地部分辦理繼承登記；
    ⑶兩造共有之系爭土地應准予變價分割，並依權利範圍比例
    分配價金。前開聲明第一項、第二項與聲明第三項雖屬不同
    訴訟標的，惟訴訟之經濟目的一致，不超出終局標的範圍，
    訴訟標的之價額應擇其中價額較高者定之（最高法院98年度
    台抗字第603號裁定意旨參照），是本件訴訟標的價額即應
    按聲明第三項核定之。而就聲明第三項請求變價分割之部分
    ，抗告人現與相對人林增華等人因繼承而公同共有系爭土地
    1/4，系爭土地面積為197.81平方公尺，於起訴時之公告現
    值為每平方公尺1萬7,600元，有系爭土地第一類謄本在卷可
    查，則依前揭規定，本件訴訟標的價額應以公同共有物全部
    核定該部分之價額，即以系爭土地權利範圍4分之1為準，故
    該項訴訟標的價額應核定為87萬0,364元（計算式：197.81㎡
    ×公告現值17,600元/㎡×1/4＝870,634元）。是原裁定所核定
    之訴訟標的價額，並無不當。抗告意旨指摘原裁定不當，求
    予廢棄，非有理由，應予駁回。
四、據上論結，本件抗告無理由，依民事訴訟法第495條之1第1
    項、第449條第1項、第78條，裁定如主文。
中　　華　　民　　國　　110 　年　　10　　月　　29　　日
                      民事第四庭  審判長法  官  蔡政哲
                                        法  官  姚水文
                                        法  官  陳雯珊
以上正本係照原本作成。
本裁定不得再抗告。
中　　華　　民　　國　　110 　年　　10　　月　　29　　日
                                        書記官  周儀婷